【裁判字號】    99,抗,61
【裁判日期】    990122
【裁判案由】    聲請具保停止羈押
【裁判全文】
臺灣高等法院刑事裁定                    99年度抗字第61號
抗  告  人
即  被  告  甲○○
                    （
上列抗告人即被告因違反毒品危害防制條例案件，不服台灣桃園
地方法院98年聲字第4128號中華民國98年12月9日第一審駁回其
聲請停止羈押之裁定，提起抗告，本院裁定如下：
    主  文
抗告駁回。
    理  由
一、原裁定意旨略以：被告因涉犯毒品危害防制條例第4條第3項
    之罪嫌，經訊問後，認其犯罪嫌疑重大，且所犯為最輕本刑
    5年以上有期徒刑之罪，有刑事訴訟法第101條第1項第3款之
    情形，非予羈押，顯難進行審判及執行，而有羈押必要，於
    民國98年5月22日起執行羈押，再於同年10月22日、12月22
    日各延長羈押2月在案。此羈押之事由無從因被告之具保而
    得消滅，聲請人復無刑事訴訟法第114條所列之各款情形，
    認聲請人聲請具保停止羈押，自難准許，應予駁回。
二、抗告意旨略以：被告於案發羈押後，不僅態度良好，全力配
    合查明本案，本案之證人業已交互詰問完畢，應無再予羈押
    之必要，被告已無逃亡或無晦暗案情之危險，根本就無羈押
    之要件云云。
三、經查：本件被告甲○○所涉販賣第三級毒品犯行，業經被告
    於原審訊問時坦承不諱，並據證人曾士豪證述在卷，且有監
    聽譯文佐證，足認被告犯罪嫌疑重大；被告所犯者係最輕本
    刑五年以上有期徒刑之罪。衡諸被告涉犯上揭重罪，可預見
    一旦成罪，其罪刑不輕，被告逃匿以規避審判程序進行及刑
    罰執行之可能性甚高，仍有相當理由認為其有逃亡之虞。復
    審酌被告犯販賣第三級毒品之涉案情節，對社會侵犯之危害
    性，及國家刑罰權遂行之公益考量，認對被告等維持羈押處
    分係適當、必要，且經司法追訴之國家與社會公益，及被告
    人身自由之私益兩相利益衡量後，認本件羈押事由及必要性
    仍然存在，不能因具保而使之消滅。復以被告於審理程序時
    與共犯徐憲宏共同販賣第三級毒品予曾士豪部分，與同案共
    犯徐憲宏、證人曾士豪所述內容互有不符之處，有使案情晦
    暗之虞，如許被告交保在外，難期被告能到庭接受審判，為
    確保後續程序之進行，仍有繼續羈押之必要。至被告陳稱需
    住院進行開刀手術，拔除原固定右手骨之鋼釘一節，固據其
    提出壢新醫院診斷證明書1紙為證，惟此項手術之進行與否
    既無危及被告生命之虞，即非刑事訴訟法第114條第3款規定
    所稱之「現罹疾病，非保外治療顯難痊癒者」，自難依前述
    規定准許被告具保。
四、綜上，被告羈押之原因依然存在，不能因具保而使之消滅，
    聲請人聲請停止羈押，自難准許。原法院基於相同之認定，
    駁回具保停止羈押之聲請，經核並無違誤，應予維持。從而
    ，被告徒憑己意，執前詞提起抗告，指摘原裁定不當，為無
    理由，應予駁回。
據上論斷，應依刑事訴訟法第412前段，裁定如主文。
中    華    民    國    99    年    1    月    22    日
                  刑事第六庭審判長    法  官  林明俊
                                      法  官  何信慶
                                      法  官  吳淑惠
以上正本證明與原本無異。
不得再抗告。
                                      書記官  陳雅加
中    華    民    國    99    年    1    月    26     日


司法院資訊處製作；財團法人民間司法改革基金會備份。
